臺灣板橋地方法院刑事判決　　　　　　　　　　　　　九十三年度訴字第五四四號
　　公　訴　人　臺灣板橋地方法院檢察署檢察官
　　被　　　告　甲○○
右列被告因毒品危害防制條例案件，經檢察官提起公訴（九十三年度毒偵緝字第一一
五號），經訊問被告為有罪陳述後，依簡式審判程序審理，並判決如左：
    主  文
甲○○施用第一級毒品，累犯，處有期徒刑玖月，扣案之第一級毒品海洛因壹拾捌包
（淨重點壹公克、包裝重點玖肆公克；純質淨重零點柒伍公克）沒收銷燬之；
又施用第二級毒品，累犯，處有期徒刑肆月。應執行有期徒刑壹年，扣案之第一級毒
品海洛因壹拾捌包（淨重點壹公克、包裝重點玖肆公克；純質淨重零點柒伍公
克）沒收銷燬之。
    事  實
一、甲○○（原名劉國雄，民國九十二年三月十二日更名為甲○○）有贓物、違反麻
    醉藥品管理條例、搶奪、違反毒品危害防制條例等前科，於八十九年間因偽造文
    書等案件，經本院以九十年度訴字第六三五號判決應執行有期徒刑九月，於九十
    年八月二十七日確定，於九十一年九月十三日在監執行完畢。另於八十九年間因
    施用毒品案件，經本院以八十九年度毒聲字第四一五號裁定送觀察勒戒，因認無
    繼續施用傾向，而經臺灣板橋地方法院檢察署於八十九年二月十日以八十九年度
    毒偵字第五九九號為不起訴處分確定。詎甲○○仍不思悔改，明知海洛因、安非
    他命分別係毒品危害防制條例第二條第一、二款所定之第一級及第二級毒品，依
    法均不得施用、持有，竟仍基於施用第一級毒品海洛因及施用第二級毒品安非他
    命之犯意，分別於九十二年四月二十四日零時二十七分許為警採驗尿液回溯二十
    六小時、九十六小時內之某時，均在其台北縣三重市○○街一六七巷四十五號四
    樓之一住處，各施用第一級毒品海洛因及第二級毒品安非他命一次。為警於九十
    二年四月二十三日十八時許，在上址查獲，並扣得第一級毒品海洛因十八包（淨
    重三點三一公克、包裝重三點九四公克；純質淨重零點五七公克）。經警於九十
    二年四月二十四日零時二十七分許採取甲○○尿液送驗，檢體呈嗎啡及安非他命
    陽性反應，始悉上情。甲○○因前開施用毒品海洛因及安非他命犯行，經本院以
    九十二年度毒聲字第二０九八號裁定送觀察勒戒後，認有繼續施用毒品傾向。
二、案經台北縣政府警察局三重分局報告臺灣板橋地方法院檢察署檢察官偵查起訴。
    理  由
一、訊據被告甲○○於警詢、偵訊及本院準備程序與審理中，對右揭事實均坦承不諱
    ，而其經警於九十二年四月二十四日零時二十七分許採取之尿液檢體送驗結果，
    呈嗎啡及安非他命陽性反應，此有臺灣檢驗科技股份有限公司二００三年五月二
    十日濫用藥物尿液檢驗報告及姓名代碼對照表各一件（見臺灣板橋地方法院檢察
    署九十二年度偵字第二０六０號偵查卷第九至十頁）可資為憑。此外，扣案之海
    洛因十八包確屬毒品乙節，業據被告於警詢中供明在卷屬實，並有法務部調查局
    調科壹字第○六○○○七一四五號鑑定通知書一件附卷可佐（見上開偵查卷第十
    一頁）。足見被告所為自白與事實相符，而得採為認定之依據。次查，被告前於
    八十九年間因施用毒品案件，經本院以八十九年度毒聲字第四一五號裁定送觀察
    勒戒，因認無繼續施用傾向，而經臺灣板橋地方法院檢察署於八十九年二月十日
    以八十九年度毒偵字第五九九號為不起訴處分確定，且因前開犯行經本院以九十
    二年度毒聲字第二０九八號裁定送觀察勒戒後，認有繼續施用毒品傾向等情，有
    前揭不起訴處分書、臺灣高等法院被告全國前案紀錄表、臺灣台北看守所附設勒
    戒處所有無繼續施用毒品傾向證明書各一件在卷可稽。本件事證明確，被告犯行
    堪以認定。
二、按被告為本件施用毒品之犯行後，毒品危害防制條例業於九十二年七月九日經總
    統令公布修正全文，並於九十三年一月九日施行生效，關於初犯施用第一級或第
    二級毒品，經觀察勒戒後，認有施用繼續施用毒品傾向，須再施以強制戒治，於
    強制戒治期滿或交付保護管束期滿，而為檢察官不起訴處分後，五年內再犯施用
    第一級或第二級毒品之罪者，依修正前毒品危害防制條例第二十條第二項中段規
    定，即得依法追訴、審判，而依修正後毒品危害防制條例第二十三條規定，只要
    再犯施用第一級或第二級毒品之罪，檢察官亦應依法追訴，因此無論是依照修正
    前或修正後之規定，本案均得由檢察官依法追訴並由法院依法審判。再者，關於
    施用第一級毒品或第二級毒品之刑罰規定，不論條次、法定刑度均無變更，是依
    刑法第二條第一項前段之規定，本件自應適用裁判時之新法即修正後之毒品危害
    防制條例處罰，先予敘明。又按海洛因屬毒品危害防制條例第二條第二項第一款
    所列之第一級毒品，而安非命屬同項第二款所列之第二級毒品，是核被告甲○○
    所為，係犯毒品危害防制條例第十條第一項、第二項之施用第一級毒品海洛因罪
    及第二級毒品安非他命罪。其施用前後非法持有第一級及第二級毒品之低度行為
    ，均已為施用之高度行為所吸收，不另論罪。又被告所犯上開施用第一級毒品海
    洛因及施用第二級毒品海洛因等罪，犯意各別、行為互殊，應予分論併罰。被告
    有如事實欄所載之前案紀錄及刑之執行情形，有台灣高等法院被告全國前案紀錄
    表一件在卷可查，其於有期徒刑執行完畢後五年內再犯本件有期徒刑以上之罪，
    為累犯，應依刑法第四十七條之規定加重其刑。本院審酌被告有贓物、違反麻醉
    藥品管理條例、搶奪、違反毒品危害防制條例等前科之素行狀況，且前已有施用
    毒品紀錄，竟又為本件犯行，顯見其未知戒除毒癮，意志力薄弱，並考量施用毒
    品乃自戕行為，所生危害非鉅，暨被告坦承犯行，犯後態度良好等一切情狀，量
    處如主文所示之刑，並定應執行刑如主文所示。至扣案之海洛因十八包（淨重三
    點三一公克、包裝重三點九四公克；純質淨重零點五七公克）均屬毒品乙節，業
    經認定如前，應依毒品危害防制條例第十八條之規定沒收銷燬之，併此敘明。
三、末按「除被告所犯為死刑、無期徒刑、最輕本刑為三年以上有期徒刑之罪或高等
    法院管轄第一審案件者外，於前條第一項程序進行中，被告先就被訴事實為有罪
    之陳述時，審判長得告知被告簡式審判程序之旨，並聽取當事人、代理人、辯護
    人及輔佐人之意見後，裁定進行簡式審判程序。」刑事訴訟法第二百七十三條之
    一定有明文。查本件被告涉犯之毒品危害防制條例第十條第一項、第二項之施用
    毒品罪，法定本刑並非最輕本刑為三年以上有期徒刑之罪，且被告於本院準備程
    序期日中已就被訴事實為有罪之陳述，經告知被告簡式審判程序之旨後，被告及
    公訴人對於本件改依簡式審判程序審理亦均表示無意見，是本院即依前揭刑事訴
    訟法規定，裁定本件進行簡式審判程序，附此敘明。
據上論斷，應依刑事訴訟法第二百七十三條之一第一項、第二百九十九條第一項前段
，修正後毒品危害防制條例第十條第一項、第二項、第二十三條第二項、第十八條第
一項前段、第三十五條第一項第三款，刑法第十一條前段、第四十七條、第五十一條
第五款、第十款，判決如主文。
本案經檢察官馬中琍到庭執行職務。
中　　　華　　　民　　　國　　　九十三　　　年　　五　　月　　  六  　　日
                                  臺灣板橋地方法院刑事第十一庭
                                      法　官   汪怡君
右正本證明與原本無異。
如不服本判決，應於判決送達後十日內向本院提出上訴狀 (應附繕本) ，上訴於
臺灣高等法院。
                                      書記官   方蘭芬
中　　　華　　　民　　　國　　　九十三　　　年　　五　　月    　十　　　日
附錄本案論罪科刑法條全文
毒品危害防制條例第十條
施用第一級毒品者，處六月以上五年以下有期徒刑。
施用第二級毒品者，處三年以下有期徒刑。
毒品危害防制條例第十八條
查獲之第一、二級毒品及專供製造或施用第一、二級毒品之器具，不問屬
於犯人與否，均沒收銷燬之；查獲之第三、四級毒品及製造或施用毒品之
器具，無正當理由而擅自持有者，均沒入銷燬之。但合於醫藥、研究或訓
練之用者，得不予銷燬。
前項合於醫藥、研究或訓練用毒品或器具之管理辦法，由法務部會同行政
院衛生署定之。
